【裁判字號】    91,重家上,2
【裁判日期】    921106
【裁判案由】    給付繼承款
【裁判全文】
臺灣高等法院臺南分院民事判決  九十一年度重家上字第二號    Ｋ
      上  訴  人  乙  ○  ○
      訴訟代理人  林  永  發  律師
      被  上訴人  甲  ○  ○
      訴訟代理人  王  添  智  律師
      複  代理人  郭  俊  廷  律師
右當事人間請求給付繼承款事件，上訴人對於中華民國九十一年六月二十六日台灣台
南地方法院第一審判決（八十九年度重家訴字第一０號）提起上訴，本院於九十二年
十月二十一日言詞辯論終結，判決如下：
    主    文
原判決關於駁回上訴人後開第二項請求部分、及該部分假執行之聲請，暨訴訟費用部
分之裁判均廢棄。
被上訴人應給付上訴人新台幣肆佰貳拾參萬陸仟陸佰柒拾捌元，及自民國八十九年十
一月五日起至清償日止，按年息百分之五計算之利息。
其餘上訴駁回。
第一、二審訴訟費用，由被上訴人負擔五分之二，餘由上訴人負擔。
本判決所命給付，於上訴人以新台幣壹佰肆拾萬元為被上訴人供擔保後，得假執行，
但被上訴人於假執行程序實施前，以新台幣肆佰貳拾萬元供擔保後，得免假執行。
上訴人其餘假執行聲請駁回。
    事    實
甲、上訴人方面：
一、聲明：(一)原判決廢棄。(二)右開廢棄部分，被上訴人應給付上訴人新台幣（下同）
    六百六十萬一千三百七十四元，及自起訴狀繕本送達翌日起至清償日止，按年利
    率百分之五計算之利息。(三)願供擔保請宣告假執行。
二、陳述：除與原審判決記載相同者予以引用外，補稱：
  (一)兩造父親林炳煥於民國（下同）八十二年一月廿六日去世後，雙方雖曾於八十三
    年五月十二日訂立遺產分割協議書，惟存款部分僅就父親名義之存款協議分割，
    至父親以被上訴人名義存放銀行及郵局之存款資料，及父親其他財產資料皆在被
    上訴人保管中，被上訴人始終拒不提出以供遺產之分割。經另案審理時（本院八
    十六年度上字第四五號）始查得被上訴人自八十一年一月一日起至同年十二月三
    十一日止，銀行定存總額計有一千三百二十萬二千七百四十八元。情形分述如下
    ：
    (1)中興商業銀行富強分行九十二年五月七日（九十二）興富字第０一五五號函覆
      被上訴人於八十一年九月二十四日之定期存款一百六十萬五千五百五十七元。
    (2)中國信託商業銀行九十二年五月二十日中信銀南字第9299920097號函覆本院「
      二查中信銀南字第9005920020號函，係依台南地方法院民事庭來函之附表查詢
      八十一年十月二十五日之定期存款，因當日為國定假日，故無此日之交易。
      三查中信銀南字第9299920076號函覆，係依貴院發文九二南分院敬民湘字第04
      279 號函所需定存交易明細表查詢、列印出該筆存款為八十一年十月二十七日
      營業日續存，但為八十一年十月二十五日起息之交易。」足證被上訴人確有該
      筆金額三百九十二萬四千二百二十五元，連同另二筆存款八十一年三月十六日
      一百二十一萬一千八百二十七元，八十一年十二月二日一百四十二萬七千五百
      七十五元，合計為六百五十六萬三千六百二十七元。
    (3)本院八十六年上字第四十五號卷內第四八頁、一一五頁，台南市第二信用合作
      社八十六年五月二十九日南二信字第一五０號函覆本院八十六南分院成民湘字
      第０七六三四號函稱被上訴人在該社活儲餘額十九萬七千三百六十四元，定存
      一百六十萬五千五百五十七元，合計一百八十萬二千九百二十一元。
  (二)原審以上訴人不能證明被上訴人繼承開始前因結婚、分居或營業，從被繼承人受
    有財產贈與，不得主張遺產歸扣為之分割。係以被上訴人辯稱上開銀行之存款係
    因照顧被繼承人及大姑媽，二人生前贈與，及證人張蘭英之証言為其論據，惟倘
    係贈與，應係每月直接支付若干金錢給被上訴人，斷無將金錢以被上訴人名義存
    放銀行，嗣後再表示將銀行存款贈與被上訴人之必要，更不可能集中於八十年及
    八十一年間才將鉅額存款贈與被上訴人，該銀行存款應係兩造父親之遺產。
  (三)證人張蘭英在原審作證時，經詰問：「如何知道錢是要給被告（即被上訴人）？
    」答稱：「因被告大姑媽也有說過。」「被告大姑媽在七十一年間就過世了，在
    過世以前，說被告帳戶裏的錢，是林炳煥要給被告的。」，系爭存款均係林炳煥
    於八十年以後才以被上訴人名義存放於金融機構，被上訴人之大姑媽既早在七十
    一年間去世，焉能知悉八十年以後被上訴人帳戶裏的存款是林炳煥要給被上訴人
    的？足見張蘭英證言，不足採信。該銀行存款顯非林炳煥所贈與，係林炳煥所留
    存之現金遺產。
  (四)退步言之，如認係該款項為林炳煥生前對被上訴人之贈與，則依民法第一千一百
    七十三條第一項前段規定，亦應將該贈與額加入繼承開始時之被繼承人所有財產
    中為繼承遺產。同條第二項規定，前項贈與價額，應於遺產分割時，由該繼承人
    之應繼分中扣除，從而上訴人自亦得主張遺產歸扣後之分割。該一千三百二十萬
    二千七百四十八元現金，現仍由被上訴人持有中，其應提出歸扣而未提出，因兩
    造已遺產分割完畢，各自取得遺產，本件事後被發現之隱藏現金遺產，被上訴人
    應提出歸扣後可取回一半，剩下一半即六百六十萬一千三百七十四元即應由被上
    訴人提出交付上訴人，始符合民法第一千一百四十一條平均繼承之原則。
三、證據：除援用第一審所提證據外，補提台灣中小企業銀行八十六年九月三日八六
    成功字第０二二八五號函影本一份、台灣省合作金庫八十六年五月二十二日合金
    南存字第三０九二號函影本一份、台南市第二信用合作社八十六年五月二十九日
    南二信字第一五０號函影本一份、台南郵局八十六年五月十九日八六五０六０二
    －八二號函影本一紙、郵政儲金匯業局八十六年六月二日00000000─一
    三０號函影本一份、中國信託商業銀行八十六年三月二十七日中信銀南字第八六
    ０五九二００四一號函影本一份、林炳煥給上訴人之生活費影本一紙為證，並聲
    請調查證據。
乙、被上訴人方面：
一、聲明：上訴駁回。如受不利判決，願供擔保請宣告免假執行。
二、陳述：除與原審判決記載相同者予以引用外，補稱：
  (一)查被上訴人訴請上訴人辦理所有權移轉登記事件（台南地方法院八十五年訴字第
    七七一號、鈞院八十六年度上字第四五號、最高法院八十七年台上字第二八八九
    號），上訴人主張為換取被上訴人保管之銀行存款及財產資料，始口頭表示願以
    系爭土地贈與被上訴人，但附有停止條件，即被上訴人應提出父親生前記載之存
    款財產資料，其未了部分之存摺，並包括被上訴人名義之存摺，及其他財產書面
    資料以供上訴人核對，若有餘存應提出分配，惟因被上訴人迄未履行該停止條件
    提出有關財產、存摺等項資料予上訴人，因此條件尚未成就，從而上訴人前開口
    頭贈與尚不生效置辯，但經該案查證結果，認定兩造間就系爭土地之贈與並未附
    有停止條件在案，有判決附卷可稽。
  (二)被上訴人並非由結婚、分居或營業，而從被繼承人受有財產之贈與，應認其有使
    受贈人特受利益之意思，不能與結婚、分居或營業而為贈與者相提並論，自不在
    歸扣之列（參照最高法院二十七年上字第三二七一號判例），證人張蘭英在原審
    所証述：「是指給被告（即被上訴人）的錢，是存在銀行，帳戶是被告名下」「
    被告帳戶的錢，有的是她大姑媽給他的」（林炳煥所說的錢是指何地方的錢？）
    「存在被告帳戶的錢是林炳煥要給被告的」等語，足認上開銀行之存款，不屬應
    繼遺產之一部分，不在歸扣之列，上訴人請求分割，自欠依據。
  (三)按為訴訟標的之法律關係，於確定之終為判決中已經裁判者，就該法律關係，即
    有既判力，除非當事人有合法再審原因，否則即不得就同一事件再為訟爭，縱當
    事人雖僅於新訴訟用作攻擊防禦方法，法院亦不得為反於確定判決意旨之裁判（
    最高法院十九年上字第一二四七號，三十年上字第八號判例意旨參照），查前開
    請求所有權移轉登記事件，該確定判決認定上訴人土地之贈與並無被上訴人應提
    出被繼承人林炳煥以被上訴人名義在金融機構存款資料供核對之停止條件，又該
    確定判決亦未經再審程序予以廢棄，則揆諸前開說明，該確定判決即生既判力，
    則上訴人主張於八十三年五月十二日訂立遺產分割協議書，被上訴人應允提出被
    上訴人林炳煥以被上訴人名義在金融機構存款，即無可採。又按民法第一千一百
    六十四條所定之遺產分割，係以遺產為一體，整個的為分割，而非以遺產中個個
    財產之分割為對象，亦即遺產分割之目的在遺產公同共有關係全部之廢止，而非
    個個財產公同共有關係之消滅，除非依民法第八百二十八條、第八百二十九條規
    定，經全體公同共有人同意，僅就特定財產為分割，否則依法自應以全部遺產為
    分割對象（最高法院八十八年度台上字第二八三七號著有裁判要旨可參）。查上
    開遺產分割協議書，被上訴人並未有被繼承人林炳煥以被上訴人名義在金融機構
    存款應提出之應允，且該協議書亦無林炳煥遺產有系爭款項之記載。
  (四)就各銀行存款數額說明如下：
    (1)中興商業銀行赤崁分行九十年八月三十一日（九０）興銀赤崁字第００七八號
      覆原審函：「查戶名甲○○於本行並無開戶及相關資料」而鈞院向中興商業銀
      行赤崁分行函查，經該行富強分行九十二年四月十一日（九十二）興富字第０
      一一九號覆函，在存款往來對帳單上載明餘額十七萬七千三百六十四元，兩者
      不符。
    (2)台灣中小企業銀行成功分行九十年三月十二日九十成功字第０五一一號及九十
      年三月二十六日九十成功字第０七一０號覆原審函：「只有存款五萬五千元一
      筆」與該分行九十二年四月十日九二成功字第０八三０號覆鈞院函載之金額相
      同。
    (3)中國信託商業銀行台南分行於九十年四月十六日中信銀南字第九００五九二０
      ０五０號覆原審函：「存戶甲○○在本行有二筆定期存款（存單編號0000
      000及0000000），另八十一年十月二十五日為國定假日，故無此日
      之交易。」該二筆定期存款分別為一百三十一萬二千零八元及一百十三萬八千
      八百零一元；而該分行於九十二年四月十一日中信銀南字第九二九九九二００
      七六號覆鈞院函竟載明金額為三百九十二萬四千二百二十五元。
    (4)中興商業銀行富強分行於九十二年五月七日以（九十二）興富字第０一五五號
      覆鈞院函雖載「查義務人甲○○於八十一年九月二十四日之定期存款交易係林
      君原一年期定存本金一百四十七萬七千二百二十七元，於八十一年九月二十四
      日到期辦理本息存續計一百六十萬五千五百五十七元（加計該到期存單利息十
      二萬八千三百三十元）與該分行九十二年四月十一日（九十二）興富字第０一
      一九號覆函在存款單往來對帳單所載餘額十七萬七千三百六十四元不符。
    (5)台灣中小企業銀行成功分行九十二年五月二十三日九二成功字第一一二二號函
      覆被上訴人之存款只有五萬五千元一筆，與該分行九十二年四月十日九二成功
      字第０八三０號覆函所載之金額相同。
    (6)台灣省合作金庫台南支庫九十年五月二十五日（九０）合金南定字第三三二六
      號覆函雖載明被上訴人在該支庫有四筆定期存款，但為被上訴人所否認。蓋依
      該支庫八十六年三月十九日合金南存字第一七一一號覆鈞院函係載明被上訴人
      之存款只有九千二百七十八元。
三、證據：除援用第一審所提證據外，補提中國信託商業銀行九十年四月十六日中信
    銀南字第九００五九二００五０號函影本一份、台灣中小企業銀行九十年三月二
    十六日九０成功字第０七一０號函影本一份、台灣省合作金庫台南支庫八十六年
    三月十九日合金南存字第一七一一號函影本一份、中興商業銀行赤崁分行九十年
    八月三十一日（九０）興銀赤崁字第００七八號函影本一紙為證。
    理    由
一、上訴人主張：兩造父親林炳煥於八十二年一月二十六日去世，雙方曾於八十三年
    五月間訂立遺產分割協議，但就存款部分僅就父親名義之存款協議分割，以被上
    訴人名義存放金融機構之存款，則因被上訴人保管拒不提出，以致無從分割，嗣
    因兩造間就父親遺產分割所生土地所有權移轉登記訴訟中，經本院查得父親以被
    上訴人名義在金融機構共存款一千三百二十萬二千七百四十八元，此筆款項係父
    親之遺產，伊應分配二分之一，爰請求被上訴人給付六百六十萬一千三百七十四
    元並加算法定利息等語。（上訴人於原審主張遺產共二千三百三十七萬七千一百
    五十三元，就其中一千九百萬元請求分割，請求分得九百五十萬元，嗣於本院主
    張遺產為一千三百二十萬二千七百四十八元，核屬事實陳述之更正，就聲明部分
    ，則減為六百六十萬一千三百七十四元，就其餘部分應未上訴，不在本院審理範
    圍）。
三、被上訴人則以：系爭伊名義帳戶內現金存款，係被上訴人照顧父親及大姑媽，二
    人生時贈與及給付，並非父親之遺產，更非被上訴人因結婚、分居或營業從被繼
    承人受贈與之財產，不在歸扣之列，上訴人主張分割，非有理由。況伊名下之金
    融機構存款，亦非如上訴人主張之數額等語，資為抗辯。
四、上訴人主張兩造父親林炳煥於八十二年一月二十六日死亡，兩造係林炳煥之繼承
    人，曾於八十三年五月十二日訂立遺產分割協議書，就遺產中之土地房屋股票、
    以林炳煥名義儲存之存款成立分割之事實，業據上訴人提出林炳煥除戶戶籍謄本
    、繼承系統表、遺產分割協議書、被上訴人戶籍謄本各一份為證（參見原審卷第
    三九頁至第四三頁、五十四頁），復為被上訴人所不爭執，自堪信為真實。
    茲上訴人主張伊於另案訴訟中發現兩造父親生前以被上訴人名義存放金融機構存
    款一千三百二十萬二千七百四十八元，此筆款項係父親之遺產，伊應分配二分之
    一，爰請求被上訴人給付六百六十萬一千三百七十四元，被上訴人則否認上情，
    並以前開情詞置辯，是本件應審究者，乃有無系爭存款存在？該存款是否係林炳
    煥之遺產，上訴人可否請求分割？五、經查：
  (一)被上訴人在八十一年間在金融機構內之存款數額為八百四十七萬三千三百五十五
    元。
    (1)上訴人主張被上訴人八十一年一月一日起至同年十二月三十一日止，在台灣中
      小企業銀行有定期存款四百七十八萬四千三百九十三元部分，經本院三度向台
      灣中小企業銀行成功分行函查結果，經該行函覆被上訴人於八十一年間之存款
      僅五萬五千元，有該分行九二成功字第０八三０號函（本院卷第一五二頁）、
      九二成功字第一一二二號函（本院卷第一八七頁）、九十二成功字第一六八四
      號函（本院卷第二０九頁）在卷可稽，上訴人復未能提出其他事證，證明被上
      訴人於該行確實有定期存款四百七十八萬四千三百九十三元，再查上訴人所以
      有此誤會，實係因本院前案審理，向前開銀行查詢時，該行於八十六年九月三
      日函覆本院所附之存款明細表，將其他人之帳戶資料一併檢送（在同張微捲膠
      片），未加區分說明所致，已經該銀行於九十二年八月六日九二成功字第一六
      八四號函中（說明二）陳明在案，故上訴人此部分之主張，與事實不符，自無
      可採。
    (2)上訴人主張被上訴人八十一年一月一日起至同年十二月三十一日止，在台灣省
      合作金庫台南支庫有存款九千二百七十八元部分，為被上訴人所不爭執（本院
      卷第二三八頁），復有該支庫八十六年五月二十二日合金南存字第三０九二號
      函（本院卷第四八頁）、八十六年三月十九日合金南存字第一七一一號函（本
      院卷第九八頁）在卷可稽，上訴人此部分之主張，尚屬可採。
    (3)上訴人主張被上訴人八十一年一月一日起至同年十二月三十一日止，在台南巿
      第二信用合作社有活期存款十九萬七千三百六十四元，定期儲蓄存款一百六十
      萬五千五百五十七元，有該社八十六年五月二十九日南二信字第一五０號函（
      本院卷第五四頁）在卷可考，經本院兩度向該社改組後之中興商業銀行富強分
      行函查結果，亦顯示被上訴人於八十一年十二月間於該社確有活儲存款十九萬
      七千三百六十四元、定期存款一百六十萬五千五百五十七元，有中興商業銀行
      富強分行（九十二）興富字第 119號函（本院卷第一四六頁）、（九十二）興
      富字第0155號函（本院卷第一七五頁）在卷可稽，故上訴人此部分之主張，亦
      屬可採。
    (4)上訴人主張被上訴人八十一年一月一日起至同年十二月三十一日止，在台南郵
      局有存款四萬一千五百一十九元，為被上訴人所不爭執（參見本院卷第二三九
      頁），復有郵政儲金匯業局八十六年六月二日00000000─一三０號函
      在卷可稽（參見本院卷第六一頁），故上訴人此部分之主張，亦屬可採。
    (5)上訴人主張被上訴人八十一年一月一日起至同年十二月三十一日止，在中國信
      託商業銀行有活期存款一千零一十元、定期存款六百五十六萬三千六百二十七
      元（0000000＋0000000＋0000000＝0000000元）為被上訴人所不爭執（本院卷
      第二四０頁），復有該行八十六年三月二十七日中信銀南字第8605920041號函
      （本院卷第六四頁）、九十年四月十六日中信銀南字第9005920050號函（本院
      卷第七四頁）分別在卷可稽，再經本院二度向該行函查結果，亦答覆確實有該
      筆定存金額存在，有該行九十二年四月十一日中信銀南字第9299920076號函（
      本院卷第一五八頁）、九十二年五月二十日中信銀南字第9299920097號函在卷
      可憑（本院卷第一八０頁），是以上訴人此部分之主張，亦屬可採。
    (6)綜上所述，被上訴人八十一年間存款總額為八百四十七萬三千三百五十五元（
      55000＋9278＋197364＋0000000＋41519＋1010＋0000000＝0000000元），應
      堪認定。
  (二)系爭存款應屬兩造父親林炳煥之遺產：查：
    (1)被上訴人於學校畢業後，因其父親不讓他做事，並未外出工作，並無收入一節
      ，已據証人張蘭英於原審証述在卷（原審卷一，第一六五頁），且為被上訴人
      所不否認。故上開存款顯非被上訴人在外工作所得。
    (2)被上訴人主張該款係照顧父親及大姑媽生活起居，二人生前給付、贈與所得。
      此為上訴人所否認，被上訴人雖舉証人張蘭英為証，張蘭英於原審亦証稱：「
      ‧‧‧林炳煥人過世之前，意識清楚，是跟被告一起住，由被告照顧，‧‧‧
      被上訴人除了照顧林炳煥以外，還照顧大姑媽；林炳煥過世前有告訴被告說錢
      不要給原告才不會對你不好。當時我有在場。」「（問：你如何知道錢是要給
      被告），答：因被告大姑媽也有說過，大姑媽過世了。」「被告大姑媽是從大
      陸上海來台，由林炳煥照顧，被告大姑媽來台後就沒有工作，錢是從大陸帶來
      的。」「「被告大姑媽是在七十一年間過世，在過世前，說被告帳戶裡的錢，
      是林炳煥要給被告的。」等語明確（原審卷一，第一六四頁至第一六六頁）。
      依証人之証述，該存款部分係大姑媽給付，部分則係林炳煥給付或贈與，惟查
      系爭存款係八十一年間始存入各該金融機構，而証人所指兩造之大姑媽則早於
      七十一年間即亡故，若系爭款項有大姑媽所給付被上訴人者，十年來亦早已花
      用殆盡，或早已存入金融機構以便孳生利息，豈有受給付十年以後，始存入金
      融機構？況如証人所述，大姑媽來台後未工作，又如何能有巨款給付被上訴人
      ，又縱如其所述，錢從上海帶來的，但經過數十年之花用，試問能否節存？又
      大姑媽既於七十一年即已亡故，又如何能知悉十年後林炳煥以系爭款項以被上
      訴人名義儲蓄，並表示該款係給被上訴人者，是証人所謂大姑媽生前贈與或給
      付，大姑媽生前曾表示系爭存款係林炳煥給付被上訴人者，核與事理顯然有違
      ，不足採取。又証人同時又証述部分款項係林炳煥給付被上訴人者，並謂其係
      親自在場，如前所述，其就大姑媽之証述，顯然與事理不合，其所述顯有偏頗
      之處，且按諸經驗法則，若父親因子女照顧其老年，感念子女孝心，欲特加報
      答（証人謂林炳煥過世前告訴被告說錢不要給原告，原告才不會對你不好），
      且未免除妹妹被兄長欺侮，則以林炳煥係台大畢業之醫生，曾任醫院副院長，
      於其意識清楚（証人所言）之時，豈有不形諸文字，以免日後兄妹爭執之理，
      又如係所謂照顧父親之給付，依常理應係按月或定期給付一定數額者，是証人
      此部分証述，亦與事理有違非可採信。此外，被上訴人未能提出其他事証，証
      明系爭款項係其父親或姑媽所給付者，則上訴人主張，系爭多筆存款係其父親
      生前借用被上訴人名義存放，為父親遺產，應屬可採。
六、按繼承人得隨時請求分割遺產，民法第一千一百六十四條定有明文。系爭存款既
    係兩造被繼承人以被上訴人名義寄存金融機構之財產，自屬遺產。又遺產分割固
    應以遺產為一體為全部之分割。但查兩造就父親之其他遺產已為全部一體之分割
    ，系爭遺產係因被上訴人隱匿致未能一併分割，並無違反遺產分割之規定。又兩
    造間因遺產分割協議所生土地所有權移轉登記事件，其訴訟標的為契約關係，與
    本件訴訟標的係遺產分割不同，故兩造間先前訴訟（原審八十五年訴字第七七一
    號、本院八十六年上字第四十五號）所為事實認定，與本件無涉，亦不生所謂遮
    斷效之問題，被上訴人此部分抗辯，不足採。則上訴人因被上訴人拒不分割，起
    訴請求分割並命被上訴人給付，即屬有據。但系爭存款實際上僅八百四十七萬三
    千三百五十五元，則上訴人所得請求給付者為四百二十三萬六千六百七十八元（
    元以下四捨五入），逾此範圍之請求，即屬無據。
七、從而，上訴人本於分割遺產之法律關係，請求被上訴人給付四百二十三萬六千六
    百七十八元，及自起訴狀繕本送達翌日即八十九年十一月五日起至清償日止，按
    年利率百分之五計算之利息，為有理由，應予准許，其假執行聲請，亦應准許。
    逾此請求，為無理由，應予駁回。其假執行聲請亦失所附麗，併予駁回。原審就
    上開應准許部分，為上訴人敗訴之判決，尚有未洽，上訴意旨指摘原判決此部分
    不當，求予廢棄改判，為有理由，爰由本院廢棄改判如主文第二項、第五項所示
    ，至上開不應准許部分，原判決駁回上訴人請求及該部分假執行聲請，於法並無
    不合。上訴意旨指摘此部分原判決不當，求予廢棄改判，為無理由，應駁回其此
    部分之上訴。
八、據上論結，本件上訴為一部有理由，一部無理由，依民事訴訟法第四百四十九條
    第一項、第四百五十條、第七十九條，判決如主文。
中      華      民      國    九十二    年     十一     月      六      日
                                    臺灣高等法院臺南分院民事第一庭
~B1審判長法官  王    惠    一
~B3      法官  張    世    展
~B2      法官  吳    上    康
右為正本係照原本作成。
兩造如對本判決上訴，須於判決送達後廿日內向本院提出上訴狀，未表明上訴理由者
，應於上訴後廿日內，向本院提出理由書。
中      華      民      國    九十二    年     十一     月      十      日
                                        法院書記官  易    慧    玲


司法院資訊處製作；財團法人民間司法改革基金會備份。
